【裁判字號】    98,訴,76
【裁判日期】    980810
【裁判案由】    販賣毒品
【裁判全文】
臺灣臺東地方法院刑事判決                98年度訴字第76號
公  訴  人  臺灣臺東地方法院檢察署檢察官
被      告  乙○○
                    現於臺灣臺東監獄東成分監
選任辯護人  陳信伍  律師
上列被告因販賣毒品案件，經檢察官提起公訴（97年度偵字第17
84號），本院判決如下：
    主  文
乙○○犯如附表各欄所示之罪，各處如附表各欄所示之刑；應沒
收物如附表各應沒收之物欄所示。主刑部分應執行有期徒刑拾捌
年。
    犯罪事實
一、乙○○明知海洛因為毒品危害防制條例規定之第一級毒品，
    不能非法販賣、轉讓或持有，竟意圖營利，基於販賣第一級
    毒品海洛因牟利之犯意，以每半兩新台幣100,000元之價格
    （折合每公克5,333元、每0.1克533元），向年籍不詳成年
    男子販入海洛因後，分別於附表編號1至9所示之時間、地點
    ，以其所有以他人名義申辦之0000000000、0000000000、00
    00000000或0000000000門號ＳＩＭ卡，附掛在其自己所有不
    明廠牌之行動電話手機內，做為販賣聯絡工具，將第一級毒
    品海洛因，以每0.1克1,000元，或0.05克500元價格，在附
    表編號1至9所示之時間、地點，出售予附表編號1至9之陳育
    志、陳憲茹、溫一正、張峰齊、方淞泱、吳志堅、楊晏昇、
    陳育志、邱保升、黎安華等9人，前後共94次（詳如附表所
    示），販賣所得共新臺幣97,500元。
二、案經台東縣警察局暨台東縣警察局成功分局報告台灣台東地
    方法院檢察署檢察官偵查起訴。
    理  由
壹、證據能力:
一、按被告以外之人於審判外之言詞或書面陳述，除法律有規定
    者外，不得作為證據，刑事訴訟法第159條固定有明文，惟
    被告以外之人於審判外之陳述，雖不符同法第159條之1至之
    4規定，而經當事人於審判程序同意作為證據，法院審酌該
    言詞陳述或書面陳述作成時之情況，認為適當者，亦得為證
    據；又當事人、代理人或辯護人於法院調查證據時，知有第
    159條第1項不得為證據之情形，而未於言詞辯論終結前聲明
    異議者，視為有前項之同意，同法第159條之5亦定有明文。
    查本判決所引用下列各項證據方法之證據能力，被告乙○○
    、選任辯護人、檢察官於本院審理時均表示無意見，同意作
    為證據，且於本院審理中調查證據時，知有刑事訴訟法第15
    9條第1項不得為證據之情形，亦未於言詞辯論終結前聲明異
    議，且本院審酌該等證據作成之客觀情況均無不當，並無不
    宜作為證據之情事，依刑事訴訟法第159條之5之規定，認均
    具有證據能力，合先敘明。
二、按刑事訴訟之目的，首在發現真實，藉以維護社會安全，其
    手段則應合法純潔、公平公正，以保障人權；倘證據之取得
    係依法定程序，法院自應容許該項證據作為認定犯罪事實之
    依據。則實施刑事訴訟之公務員對被告或訴訟關係人施以通
    訊監察，如係依法定程序，而未有妨害憲法第12條所保障人
    民秘密通訊自由之重大違法情事，自不應排除其證據能力。
    查本案卷附被告所使用之0000000000號行動電話，自97年5
    月15日起至同年7月12日止，經本院於97年5月14日及6月11
    日分別核發97年聲監字第67號及97年聲監續字第23號通訊監
    察書監聽，有卷附通訊監察書可證，上開監聽行為既為警方
    於偵查中依法向檢察官聲請向本院核發通訊監察書，是依監
    聽所得之監聽錄音自有證據能力。又本判決所引用之通訊監
    察譯文，係警方將合法通訊監察之錄音，轉譯為文字而來，
    為原通訊監察錄音之衍生證據。被告對通訊監察譯文並不爭
    執，且同意作為證據。是本院審酌此等證據資料製作時之情
    況，尚查無違法不當之瑕疵，且以之作為證據應屬適當。是
    本判決所採之通訊監察譯文，依刑事訴訟法第159條之5第1
    項之規定，自具有證據能力。
貳、實體部分:
一、訊據被告乙○○對於前揭犯罪事實，於本院準備程序及審理
    時，坦承不諱，核與證人陳育志、溫一正、楊彥昇警詢證述
    ，證人陳憲茹、張峰齊、方淞泱、樊勝輝、吳志堅、邱保升
    、黎安華、盧美君等人於警訊及偵查中之證述之內容相符，
    並有被告乙○○所使用行動電話門號0000000000，與下列證
    人之通聯譯文為證:
    (1)、證人陳育志所用0000000000門號，於97年5月18日19時1
        6分48秒、97年5月28日19時30分52秒、97年5月27日10
        時52分1秒之通聯譯文（詳東警刑偵一字第0970067120
        號卷83頁、104頁、東警刑偵一字第0970067121號卷31
        頁）。
    (2)、證人陳憲茹之0000000000門號，於97年5月27日21時49
        分35秒、97年5月27日23時6分23秒、97年6月6日11時8
        分40 秒之通聯譯文（詳東警刑偵一字第0970067121號
        卷32頁）。
    (3)、證人方淞泱之000-000000門號，於97年6月5日9時45分5
        3秒、97年6月6日6時13分14秒、97年6月10日7時2分23
        秒、97年6月27日12時52分13秒、97年7月8日6時41分54
        秒之通聯譯文（詳成警刑偵字第09700002301號卷55-56
        頁）。
    (4)、證人吳志堅之000-000000公用電話門號於97年5月16日1
        8時48分52秒之通聯譯文、000-000000門號於97年5月17
        日13時49分35秒之通聯譯文、000-000000門號於97年5
        月19日16時54分1秒之通聯譯文、000-000000公用電話
        門號於97年5月20日19時13分31秒之通聯譯文、000-000
        000門號於97年5月25日12時35分25秒之通聯譯文、000-
        000000門號於97年5月27日23時20分51秒之通聯譯文（
        詳成警刑偵字第09700002301號卷67-71頁）。
    (5)、證人邱保升之0000000000門號，於97年5月19日13時37
        分31秒、000-000000門號於97年5月21日9時23分35秒（
        筆錄誤載為10時52分）之通聯譯文（詳東警刑偵一字第
        0970067120號卷85、95頁）。
    (6)、證人黎安華之0000000000門號，於97年5月16日17時57
        分15秒、97年5月18日23時21分30秒之通聯譯文。（詳
        東警刑偵一字第0970067120號卷71、84頁）。
    此外，復有0000000000門號之通聯調閱查詢單，及97年聲監
    字第67號與97年聲監續字第23號通訊監察書附卷足稽。
二、按販賣毒品之所謂販賣行為，須行為人主觀上有營利意圖，
    且客觀上有販入或賣出毒品行為，即足構成，至於實際上是
    否已經獲利，則非所問；必也始終無營利之意思，而以原價
    或低於原價有償讓與他人，方難謂為販賣行為，而僅得以轉
    讓罪論處（參照最高法院九十三年度臺上字第一六五一號判
    決要旨）。又查，本件被告無從得知販賣如犯罪事實欄所示
    第一級毒品海洛因時，其購入海洛因之確實價格，及是否確
    有低買高賣之營利情事，惟販賣第一級毒品海洛因屬違法行
    為，非可公然為之，販賣者販入後可任意分裝增減其分量再
    行出售，每次交易之價格、數量，亦隨時依交易對象、當時
    行情而變動，縱或出售之價格較低，亦非當然無營利意圖，
    即便為相同價格，因份量較少亦能從中獲利，除經坦承犯行
    並供明販入、賣出確實價量外，委難查得實情，復無法查獲
    其上手，更難查悉有無從中獲利，是除非別有事證足認係按
    同一價量委買或轉售，確未牟利外，尚難據此即認販賣之證
    據有所未足，否則將造成知過坦承者難辭重典，飾詞否認者
    反得僥倖，而失情理之平。且按一般民眾均知政府對毒品之
    查禁森嚴，重罰不予寬貸，衡情倘非有利可圖，絕無平白甘
    冒被嚴查重罰之高度風險之理，從而，舉凡其有償交易，除
    足反證其確係另基於某種非營利本意之關係外，尚難因無法
    查悉其販入價格，作為是否高價賣出之比較，諉無營利之意
    思阻卻販賣犯行之追訴（最高法院八十四年度第三次刑事庭
    會議決議意旨參照）。查被告如犯罪事實欄所示之販賣海洛
    因予陳育志、陳憲茹、溫一正、張峰齊、方淞泱、吳志堅、
    楊晏昇、邱保升及黎安華等九人，被告與該九人並非至親，
    被告審理中已承認以半兩100,000元成本價格販入（折合每
    公克5333元、每0.1克533元），茲被告以每0.1克1,000元售
    出，則被告每賣出0.1克之海洛因即賺取467元之差價，故被
    告如犯罪事實欄所載販賣海洛因犯行主觀上具有營利之意圖
    ，亦可認定。另按刑事法上販賣罪之成立，與民事上買賣契
    約之成立，二者概念尚有不同。在民事上，買賣雙方就買賣
    標的物與價金等買賣要件之意思表示一致，其買賣契約固已
    成立。然刑事法上之販賣行為，則須以營利為目的，將標的
    物販入或賣出，有一於此，其犯罪行為始為完成，苟行為人
    尚未將標的物販入或賣出，即難謂其販賣行為已屬完成。而
    所謂賣出自應以標的物已否交付為斷，苟標的物已經交付，
    縱令買賣價金尚未給付，仍應論以販賣既遂罪（最高法院八
    十九年度臺上字第三五三九號判決參照）。茲被告既於附表
    編號一至九之時地，將海洛因交付並取得價金，其販賣行為
    即成立。綜上所述，被告自白核與事實相符。本件事證已臻
    明確，被告上揭犯行，均堪認定。
三、按海洛因係毒品危害防制條例第二條第二項第一款所定之第
    一級毒品，非經許可不得販入或賣出，且具有成癮性、濫用
    性，對社會深具危害，被告竟仍基於販賣第一級毒品海洛因
    以營利之犯意，多次販賣第一級毒品海洛因，從中賺取差價
    以牟暴利之行為，核被告乙○○所為，均係犯違反毒品危害
    防制條例第四條第一項之販賣第一級毒品海洛因罪。被告非
    法持有第一級毒品海洛因之行為，進而販賣，其持有之低度
    行為均應被販賣之高度行為所吸收，均不另論罪。被告所犯
    上開94次販賣第一級毒品罪，犯意各別，犯罪構成要件不同
    ，應予分論併罰。另被告雖有先後94次販賣第一級毒品海洛
    因之行為，然依本院前揭認定之犯罪事實，其販賣第一級毒
    品之犯罪所得合計僅有新臺幣97,500元，如科予被告販賣第
    一級毒品罪之法定最低度刑即無期徒刑，將使被告人身自由
    遭受永久之剝奪，對其個人權益影響至鉅，與其所犯情節相
    互權衡之下，恐有刑罰過苛之虞，而非全無可值同情憫恕之
    處，故選任辯護人以「被告坦承不諱，認罪接受審判，犯後
    態度良好，且被告販賣者均屬微量，非大量走私或販賣，販
    賣對像僅九人，人數不多，危害社會情形尚非嚴重，若處以
    該罪之最低刑度無期徒刑，顯有情輕法重之情，懇請依刑法
    第59條酌量減輕」，為被告辯護，實有理由，故本院審酌上
    情，就被告所犯如附表編號一至九之販賣第一級毒品罪部分
    ，均認應適用刑法第五十九條酌減其刑。再被告犯罪後，毒
    品危害防制條例第四條、第十七條雖修正，並於九十八年五
    月二十日經總統公布，惟上開條文尚未施行（法務部九十八
    年六月八日法檢字第09808002279號函、中央法規標準法第
    二十條第二項、第十二至十四條、臺灣高等法院九十八年六
    月十八日因應新修正毒品危害防制條例施行法律問題研討會
    決議參照），故本件目前尚無新舊法比較適用之問題，附此
    敘明。爰審酌被告無視於我國政府禁絕毒害之堅定立場，僅
    圖一己私人經濟利益，任將海洛因賣予他人，致使買受之吸
    毒者更加產生依賴性及成癮性，戕害國民健康與社會治安程
    度至鉅，且其明知毒品具有成癮性、濫用性，對社會深具危
    害，被告尚值壯年，不思正當工作營生，竟為謀個人私利，
    無視於政府制定毒品危害防制條例之立法美意，及毒品對於
    自身健康之戕害及國家對於杜絕毒品犯罪之禁令，販賣第一
    級毒品海洛因，危害國民身體健康及社會治安，並造成毒品
    之泛濫，販賣毒品對社會之危害甚鉅，而購買毒品者，甚多
    因施用毒品之結果，無工作能力，且一般均無正當工作收入
    ，若非尋求親友經濟奧援，常會藉竊盜、搶奪等行為或再將
    購入之毒品重新販出牟利，以資作購買毒品費用，是被告惡
    性並非不重，惟所生危害尚小，被告犯罪之動機、目的、手
    段、智識程度、所生危害，及犯罪後被告坦承犯行，頗知悔
    悟，犯後態度良好等一切情狀，分別量處如主文所示之刑，
    並定其應執行刑，以資懲儆。雖檢察官認被告為累犯，然檢
    察官所認被告已執行完畢之有期徒刑1年4月，係以台灣高等
    法院花蓮分院95年5月12日確定之95年上訴字第33號判決宣
    告刑10月及8月為基礎所定；嗣被告於93年及94年間，所分
    犯之槍砲彈藥刀械管制條例之罪，又經本院於96年12月13日
    ，以95年訴字32號判處有期徒刑3年3月、3年4月，定應執行
    刑6年6月確定；嗣因該本院95年訴字32號確定判決所認定之
    槍砲彈藥刀械管制條例之罪，與台灣高等法院花蓮分院95年
    上訴字第33號判決所認定之毒品危害防制條例之罪，有裁判
    確定前所犯數罪，應依數罪併罰定應執行刑關係，從而，在
    該二判決分別宣告之刑，另定執行刑並全部執行完畢前，不
    能以被告曾執行過其中部分宣告刑所定之執行刑1年4月徒刑
    ，即認已執行完畢。茲檢察官所認已執行完畢之台灣高等法
    院花蓮分院95年上訴字第33號判決所定執行刑有期徒刑1 年
    4月，做為定執行刑基礎之宣告刑10月及8月，嗣經減刑為有
    期徒刑5月及4月後，又再與本院95年訴字32號判決之槍砲彈
    藥刀械管制條例所宣告之有期徒刑3年3月、3年4月，合併定
    應執行刑7年2月，目前仍在監執行該7年2月執行刑中，有台
    灣高等法院被告前案紀錄表足稽，故被告數罪併罰所定執行
    刑既尚未執行完畢，即非累犯，檢察官誤認被告屬累犯，尚
    有誤解，附此敘明。
五、沒收部分：
  (1)按犯販賣毒品罪者，其犯罪所得之財物均沒收之，係採義務
    沒收主義。故販賣毒品所得之對價，不問其中成本若干，利
    潤多少，均應全部諭知沒收，貫徹政府查禁煙毒之決心，以
    符立法本旨，亦有最高法院九十一年度臺上字第二四一九號
    判決意旨可供參照。被告販賣第一級毒品海洛因之前開因犯
    罪所得之財物共新臺幣97,500元，雖未全部扣案，惟均應依
    毒品危害防制條例第十九條第一項義務沒收主義之規定，亦
    併予宣告沒收之，如全部或一部不能沒收時，依同條項後段
    規定，以其財產抵償之（最高法院九十五年度臺上字第六四
    八號判決參照）。
  (2)未扣案之0000000000、0000000000、0000000000、00000000
    00號行動電話門號ＳＩＭ卡為不詳年籍者申辦，而由被告取
    得所有權使用，係附掛在未扣案之被告自己所有不明廠牌之
    行動電話手機內，業據被告供承明確，該0000000000、0000
    0000 00、0000000000、0000000000號行動電話門號ＳＩＭ
    卡為被告所有，供犯罪所用，應依毒品危害防制條例第19條
    第1項宣告沒收，如全部或一部不能沒收時，追徵其價額或
    以其財產抵償之。另該0000000000、0000000000、00000000
    00、0000000000號行動電話門號ＳＩＭ卡所附掛之不明廠牌
    之行動電話，雖未扣案，惟被告既承認為其所有，且係供本
    案販賣毒品所用，故應一併依毒品危害防制條例第19條第1
    項諭知沒收，如全部或一部不能沒收時，追徵其價額或以其
    財產抵償之。
據上論斷，應依刑事訴訟法第二百九十九條第一項前段，毒品危
害防制條例第四條第一項、第十九條第一項，刑法第十一條、第
五十九條、第五十一條第五款，判決如主文。
本案經檢察官甲○○到庭執行職務。
中    華    民    國    98    年    8     月    10    日
                    刑事第一庭  審判長法  官  陳義忠
                                      法  官  康文毅
                                      法  官  李俊彬
以上正本證明與原本無異。
如不服本判決應於收受送達後10日內向本院提出上訴書狀，並應
敘述具體理由；其未敘述上訴理由者，應於上訴期間屆滿後20日
內向本院補提理由書（均須按他造當事人之人數附繕本）。「切
勿逕送上級法院」。
                                      書記官  王希文
中    華    民    國    98    年    8     月    10    日
附錄論罪科刑法條
毒品危害防制條例第四條第一項：
製造、運輸、販賣第一級毒品者，處死刑或無期徒刑；處無期徒
刑者，得併科新臺幣一千萬元以下罰金。
毒品危害防制條例第19條
犯第4條至第9條、第12條、第13條或第14條第1項、第2項之罪者
，其供犯罪所用或因犯罪所得之財物，均沒收之，如全部或一部
不能沒收時，追徵其價額或以其財產抵償之。
為保全前項價額之追徵或以財產抵償，得於必要範圍內扣押其財
產。犯第4條之罪所使用之水、陸、空交通工具沒收之。
附表:
┌─┬──────────┬───┬─────────┐
│編│      犯罪行為      │ 罪刑 │    應沒收之物    │
│號│                    │      │                  │
├─┼──────────┼───┼─────────┤
│01│97年3月起開始至97年9│乙○○│未扣案販賣第一級毒│
│  │月3日，乙○○以09358│販賣第│品所得之財物新臺幣│
│  │32791門號，與陳育志 │一級毒│壹萬元沒收之，如全│
│  │之0000000000門號通聯│品，共│部或一部不能沒收時│
│  │後，先後10次，在台東│拾罪，│，以其財產抵償之。│
│  │市○○路東方大鎮附近│各處有│未扣案不詳廠牌、型│
│  │全家便利超商，及中華│期徒刑│號之行動電話壹支（│
│  │路與四維路之正一大賣│拾伍年│搭配門號○九三五八│
│  │場，將海洛因以每0. 1│貳月。│三二七九一號，含  │
│  │克1,000元代價販售給 │      │SIM卡壹枚）沒收， │
│  │陳育志，販賣所得共  │      │如全部或一部不能沒│
│  │10,000元。          │      │收時，追徵其價額或│
│  │                    │      │以其財產抵償之。  │
├─┼──────────┼───┼─────────┤
│02│97年2月間某日起至同 │乙○○│未扣案販賣第一級毒│
│  │年6月6日，乙○○以09│販賣第│品所得之財物新臺幣│
│  │00000000門號，與陳憲│一級毒│壹萬元沒收之，如全│
│  │茹之0000000000門號通│品，共│部或一部不能沒收時│
│  │聯後，乙○○先後10次│拾罪，│，以其財產抵償之。│
│  │，在臺東市○○路「東│各處有│未扣案不詳廠牌、型│
│  │方大鎮」旁之全家便利│期徒刑│號之行動電話壹支（│
│  │商店或臺東市○○路與│拾伍年│搭配門號○九三五八│
│  │四維路口之「正一大賣│貳月。│三二七九一號，含  │
│  │場」、臺東市○○路與│      │SIM卡壹枚）沒收， │
│  │開封街口等地，以每0.│      │如全部或一部不能沒│
│  │1克1 ,000 元代價將海│      │收時，追徵其價額或│
│  │洛因販賣給陳憲茹，販│      │以其財產抵償之。  │
│  │賣所得共10,000元。  │      │                  │
├─┼──────────┼───┼─────────┤
│03│96年7月間某日起至同 │乙○○│未扣案販賣第一級毒│
│  │年10月間某日，乙○○│販賣第│品所得之財物新臺幣│
│  │以0000000000門號，與│一級毒│貳仟伍佰元沒收之，│
│  │溫一正之0000000000門│品，共│如全部或一部不能沒│
│  │號通聯後，乙○○先後│伍罪，│收時，以其財產抵償│
│  │5次，在臺東市○○街 │各處有│之。未扣案不詳廠牌│
│  │或臺東市○○路與四維│期徒刑│、型號之行動電話壹│
│  │路口之統一便利商店前│拾伍年│支（搭配門號○九五│
│  │等地，以每0.05 克500│貳月。│0000000號，│
│  │元之價格，販賣海洛因│      │含SIM卡壹枚）沒收 │
│  │給溫一正，販賣所得共│      │，如全部或一部不能│
│  │2,500元。           │      │沒收時，追徵其價額│
│  │                    │      │或以其財產抵償之。│
├─┼──────────┼───┼─────────┤
│04│96年7月間某日起至97 │乙○○│未扣案販賣第一級毒│
│  │年4月13日，張峰齊以 │販賣第│品所得之財物新臺幣│
│  │公用電話或門號097009│一級毒│參萬元沒收之，如全│
│  │0015號行動電話撥打顏│品，共│部或一部不能沒收時│
│  │志凡所使用門號093583│參拾罪│，以其財產抵償之。│
│  │2791號行動電話，向顏│，各處│未扣案不詳廠牌、型│
│  │志凡購買第一級毒品海│有期徒│號之行動電話壹支（│
│  │洛因，乙○○先後30次│刑拾伍│搭配門號○九三五八│
│  │，在臺東市○○路「東│年貳月│三二七九一號，含  │
│  │方大鎮」旁之全家便利│。    │SIM卡壹枚）沒收， │
│  │商店，以每0.1克1,000│      │如全部或一部不能沒│
│  │元之價格，販賣海洛因│      │收時，追徵其價額或│
│  │給張峰齊，販賣所得共│      │以其財產抵償之。  │
│  │30,000元。          │      │                  │
├─┼──────────┼───┼─────────┤
│05│97年6月間某日起至同 │乙○○│未扣案販賣第一級毒│
│  │年8月間某日，由方淞 │販賣第│品所得之財物新臺幣│
│  │泱以門號000-000000號│一級毒│壹萬貳仟元沒收之，│
│  │市內電話或公用電話撥│品，共│如全部或一部不能沒│
│  │打乙○○所使用門號09│陸罪，│收時，以其財產抵償│
│  │00000000號行動電話，│各處有│之。未扣案不詳廠牌│
│  │向乙○○購買第一級毒│期徒刑│、型號之行動電話壹│
│  │品海洛因，乙○○先後│拾伍年│支（搭配門號○九三│
│  │6次，在臺東市○○路 │貳月。│0000000號，│
│  │「東方大鎮」、臺東市│      │含SIM卡壹枚）沒收 │
│  │四維路之統一便利商店│      │，如全部或一部不能│
│  │等地，以每次0.2克2,0│      │沒收時，追徵其價額│
│  │00元之價格，販賣海洛│      │或以其財產抵償之。│
│  │因予方淞泱，販賣所得│      │                  │
│  │共12,000元。        │      │                  │
├─┼──────────┼───┼─────────┤
│06│97年3月間某日起至同 │乙○○│未扣案販賣第一級毒│
│  │年5月間某日，由吳志 │販賣第│品所得之財物新臺幣│
│  │堅以公用電話或向他人│一級毒│壹萬元沒收之，如全│
│  │借用電話撥打乙○○所│品，共│部或一部不能沒收時│
│  │使用門號0000000000號│拾罪，│，以其財產抵償之。│
│  │行動電話，向乙○○購│各處有│未扣案不詳廠牌、型│
│  │買第一級毒品海洛因；│期徒刑│號之行動電話壹支（│
│  │乙○○先後10次，在臺│拾伍年│搭配門號○九三五八│
│  │東市○○路「東方大鎮│貳月。│三二七九一號，含  │
│  │」旁之全家便利商店、│      │SIM卡壹枚）沒收， │
│  │臺東市○○路與四維路│      │如全部或一部不能沒│
│  │口之「正一大賣場」、│      │收時，追徵其價額或│
│  │臺東市「大潤發賣場」│      │以其財產抵償之。  │
│  │等地，以每0.1克1,000│      │                  │
│  │元之價格，販賣海洛因│      │                  │
│  │與吳志堅，販賣所得共│      │                  │
│  │10,000元。          │      │                  │
├─┼──────────┼───┼─────────┤
│07│97年1月間某日起至同 │乙○○│未扣案販賣第一級毒│
│  │年4月間某日，由楊晏 │販賣第│品所得之財物新臺幣│
│  │昇撥打乙○○所使用門│一級毒│壹萬元沒收之，如全│
│  │號0000000000、093014│品，共│部或一部不能沒收時│
│  │5981、0000000000號等│拾罪，│，以其財產抵償之。│
│  │行動電話，向乙○○購│各處有│未扣案不詳廠牌、型│
│  │買第一級毒品海洛因；│期徒刑│號之行動電話壹支（│
│  │乙○○即先後10次，在│拾伍年│搭配門號○九三五八│
│  │臺東市○○路「東方大│貳月。│三二七九一、○九三│
│  │鎮」旁之豆花店，以每│      │0000000、○│
│  │0.1克1,000元之價格，│      │000000000│
│  │販賣海洛因與楊晏昇，│      │3號，含SIM卡各壹枚│
│  │販賣所得共10,000元。│      │）沒收，如全部或一│
│  │                    │      │部不能沒收時，追徵│
│  │                    │      │其價額或以其財產抵│
│  │                    │      │償之。            │
├─┼──────────┼───┼─────────┤
│08│96年12月間某日起至97│乙○○│未扣案販賣第一級毒│
│  │年5月間某日，由邱保 │販賣第│品所得之財物新臺幣│
│  │升以門號0000000000號│一級毒│參仟元沒收之，如全│
│  │行動電話撥打乙○○所│品，共│部或一部不能沒收時│
│  │使用門號0000000000號│參罪，│，以其財產抵償之。│
│  │行動電話，向乙○○購│各處有│未扣案不詳廠牌、型│
│  │買第一級毒品海洛因；│期徒刑│號之行動電話壹支（│
│  │乙○○先後3次，在臺 │拾伍年│搭配門號○九三五八│
│  │東市○○路「東方大鎮│貳月。│三二七九一號，含  │
│  │」旁之全家便利商店及│      │SIM卡壹枚）沒收， │
│  │臺東市○○路與四維路│      │如全部或一部不能沒│
│  │口之「正一大賣場」等│      │收時，追徵其價額或│
│  │地，以每0.1克1,000元│      │以其財產抵償之。  │
│  │之價格，販賣海洛因與│      │                  │
│  │邱保升，販賣所得共3,│      │                  │
│  │000元。             │      │                  │
├─┼──────────┼───┼─────────┤
│09│96年7月間某日起至97 │乙○○│未扣案販賣第一級毒│
│  │年5月間某日，由黎安 │販賣第│品所得之財物新臺幣│
│  │華以門號0000000000號│一級毒│壹萬元沒收之，如全│
│  │行動電話撥打乙○○所│品，共│部或一部不能沒收時│
│  │使用門號0000000000號│拾罪，│，以其財產抵償之。│
│  │行，向乙○○購買第一│各處有│未扣案不詳廠牌、型│
│  │級毒品海洛因；乙○○│期徒刑│號之行動電話壹支（│
│  │先後10次，在臺東市中│拾伍年│搭配門號○九三五八│
│  │興路「東方大鎮」旁之│貳月。│三二七九一號，含  │
│  │全家便利商店或臺東市│      │SIM卡壹枚）沒收， │
│  │中華路與四維路口之「│      │如全部或一部不能沒│
│  │正一大賣場」等地，以│      │收時，追徵其價額或│
│  │每0.1克1,000元價格，│      │以其財產抵償之。  │
│  │販賣海洛因給黎安華，│      │                  │
│  │販賣所得共10,000元。│      │                  │
└─┴──────────┴───┴─────────┘


司法院資訊處製作；財團法人民間司法改革基金會備份。
